【裁判字號】    89,訴,4702
【裁判日期】    900223
【裁判案由】    清償債務
【裁判全文】
臺灣臺北地方法院民事判決  八十九年度訴字第四七○二號
    原      告  中國信託商業銀行股份有限公司
    法定代理人  丙○○
                            送.
                              .
    訴訟代理人  乙○○      住台北巿信義區○○路十八號十二樓
                甲○○      住台北巿信義區○○路十八號十二樓
    被      告  丁○○      住.
右當事人間請求清償債務事件，本院判決如左：
    主    文
被告應給付原告新台幣伍拾捌萬陸仟柒佰壹拾玖元，其中伍拾柒萬柒仟伍佰玖拾元部
分，自民國八十九年八月二十六日起至清償日止，按年息百分之二十計算之利息，暨
次月（即八十九年九月）違約金新台幣佰元，並自民國八十九年十月二十六日起至
清償日止，按月以新台幣陸佰元計付之違約金。
訴訟費用由被告負擔。
本判決於原告以新台幣壹拾玖萬陸仟元供擔保後，得假執行。
    事    實
甲、原告方面：
一、聲明：除假執行擔保金額外，如主文所示。
二、陳述：
（一）本件依信用卡約定條款第二十四條規合意由鈞院管轄。
（二）被告丁○○於民國八十四年八月十一日向原告請領信用卡使用，依約被告即得
      於特約商店計帳消費。被告至八十九年八月止累計消費記帳之金額為新台幣（
      下同）伍拾捌萬陸仟柒佰壹拾玖元未給付，其中伍拾柒萬柒仟伍佰玖拾元為消
      費款，捌仟玖佰柒拾玖元為循環利息，其中壹佰伍拾元為延滯繳款開始之第一
      個月部分之違約金，並於延滯繳款之第三個月起，按月陸佰元計付違約金。依
      約除應給付上開消費款項外，另應給付自最後繳款截止日即八十九年十月二十
      五日之翌日起至清償日止，按年息百分之二十計算之利息，並於延滯繳款之第
      三個月起，即自八十九年十月二十六日起至清償日止，按月以陸佰元計付違約
      金。履經催討，被告迄未給付，為此提起本件訴訟。
（三）對被告抗辯之陳述：原告之金融卡與信用卡是二種不同之金融產品，前者當被
      告提領現金時，應屬被告處分自己之財產；而後者係具有委任契約與消費借貸
      之混合契約，故二者為不同之法律關係，被告所稱情形，經原告查詢其金融卡
      之提領狀況，並未發現有異常之情形發生。
三、證據：提出信用卡申請書、信用卡帳務明細、信用卡約定條款、信用卡卡友手冊
    、歷史帳單匯總查詢等件影本為證。
乙、被告方面：
一、聲明：駁回原告之訴及其假執行之聲請。
二、陳述略稱：伊於八十九年二、三月間出國，因伊持用原告公司之金融卡提款均提
    不到錢，不得已始使用信用卡預借現金，伊回國後有向原告反應，原告均未回應
    ，嗣伊因經濟狀況欠佳，始未能給付，希望原告能減少預借現金部分之利息。
三、證據：提出存褶七本、信用卡消費單六份、電話明細清算表影本等件為證。
    理    由
一、本件原告主張之事實，已據其提出信用卡申請書影本、信用卡帳務明細、信用卡
    約定條款、信用卡卡友手冊、歷史帳單匯總查詢等件影本為證，核與其主張之事
    實相符。
二、被告雖辯稱：伊出國期間因金融卡無法提款，不得已始使用信用卡預借現金，原
    告不應收取循環利息云云。惟查：原告既有使用信用卡消費及預借現金，即應依
    約負清償責任，至其所稱曾使用金融卡而無法提款乙節，乃其得否請求損害賠償
    之別一法律關係，自不能據其所述而拒絕清償本件信用卡之金額，所辯不足採信
    。綜上所述，自堪信原告之主張為真實。原告主張被告應給付如主文第一項所示
    之金額及利息、違約金為有理由，應予准許。
三、假執行之宣告：
    原告陳明願供擔保，請求宣告假執行，核無不合，茲酌定相當之擔保金額，予以
    准許。
四、結論：
    本件原告之訴為有理由，依民事訴訟法第七十八條、第三百九十條第二項，判決
    如主文。
中      華      民      國    九十      年      二      月    二十三    日
                                            民事第二庭法      官
右為正本係照原本作成
如對本判決上訴，須於判決送達後廿日內向本院提出上訴狀


司法院資訊處製作；財團法人民間司法改革基金會備份。
